--- 
title: "R para Ciência de Dados - Tradução de códigos"
# author: "Hadley Wickham"
date: "`r Sys.Date()`"
site: bookdown::bookdown_site
output: bookdown::gitbook
documentclass: book
bibliography: [book.bib, packages.bib]
biblio-style: apalike
link-citations: yes
github-repo: R-Ladies-Sao-Paulo/R4DS_dados
description: "Tradução de gráficos, tabelas e códigos do livro R para Ciência de Dados envolvendo as bases de dados do pacote {dados}"
---

# Sobre este repositório

O [pacote {dados}](https://github.com/cienciadedatos/dados) é um pacote desenvolvido pela comunidade Latino-Americana com a tradução de diversas bases de dados utilizadas em livros e ensino de `R`.

O livro [R for Data Science](https://r4ds.had.co.nz/) utiliza muitas bases que estão disponíveis no [pacote {dados}](https://github.com/cienciadedatos/dados).

Portanto, neste repositório buscamos traduzir os __códigos, gráficos e tabelas__ que __utilizem as bases de dados__ que estão no [pacote {dados}](https://github.com/cienciadedatos/dados). É também uma forma de revisar as traduções das bases. Caso encontre algum problema na tradução de alguma base no [pacote {dados}](https://github.com/cienciadedatos/dados), por favor escreva em uma [nova issue](https://github.com/cienciadedatos/dados/issues/new/choose).

O objetivo deste repositório __não__ é traduzir o livro! Queremos traduzir apenas os códigos disponíveis no mesmo, para testar o funcionamento das traduções das bases de dados.


Será necessário instalar o [pacote {dados}](https://github.com/cienciadedatos/dados):

```{r}
# install.packages("remotes")
remotes::install_github("cienciadedatos/dados")
```


```{r include=FALSE}
# automatically create a bib database for R packages
knitr::write_bib(c(
  .packages(), 'bookdown', 'knitr', 'rmarkdown'
), 'packages.bib')
```
