--- 
title: "R para Ciência de Dados - Tradução de códigos"
# author: "Hadley Wickham"
date: "`r Sys.Date()`"
site: bookdown::bookdown_site
output: bookdown::gitbook
documentclass: book
bibliography: [book.bib, packages.bib]
biblio-style: apalike
link-citations: yes
github-repo: R-Ladies-Sao-Paulo/R4DS_dados
description: "Tradução de gráficos, tabelas e códigos do livro R para Ciência de Dados envolvendo as bases de dados do pacote {dados}"
---

# Sobre este repositório

O [pacote {dados}](https://github.com/cienciadedatos/dados) é um pacote desenvolvido pela comunidade Latino-Americana com a tradução de diversas bases de dados utilizadas em livros e ensino de `R`.

O livro [R for Data Science](https://r4ds.had.co.nz/) utiliza muitas bases que estão disponíveis no [pacote {dados}](https://github.com/cienciadedatos/dados).

Portanto, neste repositório buscamos traduzir os __códigos, gráficos e tabelas__ que __utilizem as bases de dados__ que estão no [pacote {dados}](https://github.com/cienciadedatos/dados). É também uma forma de revisar as traduções das bases. Caso encontre algum problema na tradução de alguma base no [pacote {dados}](https://github.com/cienciadedatos/dados), por favor escreva em uma [nova issue](https://github.com/cienciadedatos/dados/issues/new/choose).

O objetivo deste repositório __não__ é traduzir o livro! Queremos traduzir apenas os códigos disponíveis no mesmo __e que utilizem as bases do pacote dados__, para verificar as traduções das bases de dados.


Será necessário instalar o [pacote {dados}](https://github.com/cienciadedatos/dados):

```{r eval=FALSE, include=TRUE}
# install.packages("remotes")
remotes::install_github("cienciadedatos/dados")
```


## Dicas para contribuir:

- Veja um exemplo que já foi traduzido - o capítulo 12: versão [online](https://r4ds-dados.netlify.app/tidy-data.html) e [código .Rmd](https://github.com/R-Ladies-Sao-Paulo/R4DS_dados/blob/master/12-tidy-data.Rmd). Veja com cuidado o padrão utilizado!

- Escolha um capítulo para traduzir ou revisar, olhando o [Projects](https://github.com/R-Ladies-Sao-Paulo/R4DS_dados/projects/1) do repositório.

- Decidiu qual em qual capítulo vai colaborar? Peça para que alguma pessoa mantenedora atualize o [Projects](https://github.com/R-Ladies-Sao-Paulo/R4DS_dados/projects/1) do repositório.

- Faça o fork e clone o [repositório](https://github.com/R-Ladies-Sao-Paulo/R4DS_dados/). É possível fazer isso utilizando a [interface gráfica do RStudio](https://r-ladies-sao-paulo.github.io/2020-hacktoberfest/slides/git_rstudio/contribuindo_via_RStudio.html) ou com o pacote `usethis`: 

```{r eval=FALSE, include=TRUE}
usethis::create_from_github(
  repo_spec = "R-Ladies-Sao-Paulo/R4DS_dados",
  destdir = "", # edite aqui! escreva o path para o local onde quer que a cópia local seja criada
  fork = TRUE
)
```

- Crie uma nova branch para colaborar:

```{r eval=FALSE, include=TRUE}
usethis::pr_init("nome_da_branch") #substitua o nome da branch pelo numero-nome do capítulo!
```

- Crie um novo arquivo `.Rmd` e apague todo o conteúdo! Nesse arquivo, coloque apenas a tradução de códigos que utilizem as bases que estão disponíveis no pacote dados. Códigos que não utilizam essas bases devem ser __ignorados__.

- Apenas contribua com __um capítulo por Pull Request__. Seu PR deve ser composto apenas pelo arquivo com nome no formato `00-nome-cap.Rmd`, sendo que 00 deve representar o número do capítulo no livro.

- Após adicionar as traduções no arquivo `.Rmd`, faça um commit com as mudanças, e utilize a seguinte função:

```{r eval=FALSE, include=TRUE}
usethis::pr_push()
```

- Complete o PR na página do GitHub aberta pelo RStudio :)

```{r include=FALSE}
# automatically create a bib database for R packages
knitr::write_bib(c(
  .packages(), 'bookdown', 'knitr', 'rmarkdown'
), 'packages.bib')
```
